【裁判字號】    92,全聲,105
【裁判日期】    920429
【裁判案由】    
【裁判全文】
臺灣板橋地方法院民事裁定  九十二年度全聲字第一○五號
    聲  請  人
    即  債務人  甲○○
    相  對  人
    即  債權人  板信商業銀行股份有限公司
    法定代理人  乙○○
右當事人間假扣押事件，債務人聲請撤銷假扣押，本院裁定如左：
    主      文
臺灣臺北地方法院於中華民國九十年九月二十一日所為之九十年度裁全字第八四九○
號假扣押裁定撤銷之。
聲請程序費用由債權人負擔。
    理      由
一、按假扣押之原因消滅或其他命假扣押之情事變更者，債務人固得依民事訴訟法第
    五百三十條第一項規定聲請法院撤銷假扣押裁定，惟該條所稱之「假扣押之原因
    消滅」者，係指債權人於聲請假扣押時，所主張之假扣押原因，已無日後不能強
    制執行或甚難執行之虞，或以應在外國為強制執行，現已得於國內強制執行等是
    ；又該所謂之「命假扣押之情事變更」者，則指債權人依假扣押保全執行之請求
    已歸消滅或經本案判決予以否認，或已喪失其請求假扣押之權利等情形而言（最
    高法院八十八年度台抗字第二一七號參照）。又民事訴訟法第五百三十條第一項
    之聲請，向命假扣押之法院為之；如本案已繫屬者，向本案之法院為之，同法第
    五百三十條第四項亦定有明文。
二、本件聲請意旨略以：聲請人係主債務人翁濱向相對人借款之連帶保證人，借款
    人翁濱自九十一年一月廿八日起，尚欠相對人本金新台幣（下同）三百七十七
    萬五千七百九十元，及自民國九十年一月廿八日起至清償日止之利息及違約金。
    相對人為保全其債權，遂向臺灣臺北地方法院聲請對聲請人所有財產在新台幣三
    百七十七萬五千七百九十元之範圍內實施假扣押，經臺灣臺北地方法院以九十年
    度裁全字第八四九○號、九十年度執全癸字第三三五○號假扣押強制執行在案，
    惟相對人提起之本案訴訟，經本院九十一年度訴字第一四九八號民事判決駁回其
    請求，相對人敗訴確定在案，爰依民事訴訟法第五百三十條第一項之規定，狀請
    本院裁定准予撤銷假扣押等語，並提出臺灣臺北地方法院九十年度裁全字第八四
    九○號民事裁定、北院文九十執全癸字第三三五○號民事執行處囑託查封登記書
    、本院九十一年度訴字第一四九八號民事判決各一件（均影本）為證。
三、惟查，聲請人所提上開證據經核尚無不合，且經本院調閱臺灣臺北地方法院九十
    年度裁全字第八四九○號假扣押卷、九十年度執全字第三三五○號假扣押執行卷
    、本院九十一年度訴字第一四九八號返還消費借貸款卷查核無訛，是原命假扣押
    之情事業已變更，聲請人所請，為有理由，應予准許。
四、依民事訴訟法第五百三十條第一項、第九十五條、第七十八條，裁定如主文。
中      華      民      國    九十二    年      四      月    二十九    日
                                    臺灣板橋地方法院民事第四庭
                                        臺灣板橋地方法院民事第四庭
~B法      官  朱耀平
右正本證明與原本無異
如不服本裁定應於裁定送達後十日內向本院提出抗告狀，並應繳納抗告費新台幣四十
五元。
中      華      民      國    九十二    年      四      月    二十九    日
~B法院書記官  方蟾苓


司法院資訊處製作；財團法人民間司法改革基金會備份。
